【裁判字號】    98,上更(一),247
【裁判日期】    990325
【裁判案由】    違反毒品危害防制條例
【裁判全文】
臺灣高等法院臺中分院刑事判決     98年度上更(一)字第247號
上  訴  人
即  被  告  丁○○
選任辯護人  蔣志明律師
上列上訴人因違反毒品危害防制條例案件，不服臺灣彰化地方法
院97年度訴字第3329號中華民國98年2月20日第一審判決（起訴
案號：臺灣彰化地方法院檢察署97年度偵字第9856號、97年度偵
緝字第574、575號），提起上訴，經判決後，最高法院發回更審
，本院判決如下：
    主  文
原判決撤銷。
丁○○犯如附表一至七所示之罪，所處各罪主刑及從刑均分別如
附表一至七所載。主刑部分應執行有期徒刑拾捌年。
    犯罪事實
    犯 罪 事 實
一、丁○○(綽號「阿堯」)前於民國(下同)95年間，因施用第一
    、二級毒品案件，經臺灣彰化地方法院以95年度訴字第1號
    判決各判處有期徒刑1年、8月，應執行有期徒刑1年7月確定
    ，嗣經同法院以96年度聲減字第514號(原審誤為459號)裁定
    各減刑為有期徒刑6月、4月，並定應執行刑為有期徒刑9月
    又15日確定，於96年7月16日執行完畢出監。其明知海洛因
    、甲基安非他命分別屬毒品危害防制條例第2條第2項第1、2
    款所規定之第一級、第二級毒品，不得無故持有、販賣，其
    於不詳時間、地點，非因販賣而持有數量不詳之第一級毒品
    海洛因、第二級毒品甲基安非他命後，竟基於販賣第一級毒
    品海洛因、第二級毒品甲基安非他命以營利之犯意，以其所
    持用之門號0000000000號行動電話作為販賣毒品海洛因及甲
    基安非他命之聯絡工具，分別與購買海洛因、甲基安非他命
    之辛○○、購買海洛因之己○○、丙○○、蔡木及乙○○
    、購買甲基安非他命之戊○○、庚○○議定交易之時間、地
    點、金額、數量等重要事項後，再由丁○○依約前往約定地
    點交付毒品，並向辛○○、己○○、丙○○、蔡木、庚○○收取現金、或以其向戊○○購買之休閑椅價款相抵。其各
    次交易之對象、販賣毒品之種類、時間、地點、數量、金額
    、販賣所得、聯絡販賣事宜之電話門號等情分別詳如附表一
    至七所示，共計10次。嗣經警循線查悉上情，並於97年5月6
    日11時50分左右，在丁○○停放在彰化縣二林鎮○○里○○
    路○段路旁之車號G36053號自用小客車上，扣得其所有供與
    辛○○聯絡販毒事宜所用之VKmobile牌VK520型（序號
    000000000000000號）行動電話機具1支。
二、案經彰化縣警察局芳苑分局報告臺灣彰化地方法院檢察署檢
    察官偵查起訴。
    理       由
壹、證據能力方面：
一、按92年修正公布之刑事訴訟法，改採以當事人進行為主之訴
    訟制度，檢察官代表國家偵查犯罪、實施公訴，基於當事人
    一方原告之地位，就被告犯罪事實及訴訟條件與據以認定證
    據能力等訴訟程序上之事實，固應善盡舉證責任。然因檢察
    官訊問證人、鑑定人等被告以外之人時，均能遵守法律規定
    而不致違法取供，並令具結，可信性極高，為兼顧理論與實
    務，乃於同法第159條之1明定檢察官於偵查程序取得被告以
    外之人所為陳述，除顯有不可信之情況者外，均有證據能力
    ，得為證據。而所謂「顯有不可信」之情況，係指其不可信
    之情形，甚為顯著了然者，固非以絕對不須經過調查程序為
    條件，然須從卷證本身，綜合訊問時之外部情況為形式上之
    觀察或調查，即可發現，無待進一步為實質調查之情形而言
    。至被告等當事人、代理人、辯護人、輔佐人若主張其顯有
    不可信之情形者，本乎當事人主導證據調查原則，自應負舉
    證責任，否則，被告以外之人向檢察官所為之陳述，毋庸另
    為證明，即得作為認定被告犯罪之證據(最高法院96年度臺
    上字第5684號判決參照)。又現行法之檢察官仍有訊問被告
    、證人及鑑定人之權限，其應踐行之程序又多有保障被告或
    被害人之規定，證人、鑑定人於偵查中亦均須具結，就刑事
    訴訟而言，其司法屬性甚高；而檢察官於偵查程序取得之供
    述證據，其過程復尚能遵守法令之規定，是其訊問時之外部
    情況，積極上具有某程度之可信性，除消極上顯有不可信之
    情況者外，均得為證據。故主張其為不可信積極存在之一方
    ，自應就此欠缺可信性外部保障之情形負舉證責任（最高法
    院98年度台上字第2904號判決參照）。本件上訴人即被告(
    下稱被告)丁○○之辯護人雖具狀主張本案證人辛○○、己○○、丙○○、蔡木、乙○○、戊○○、庚○○、甲○○
    於檢察官訊問時之證述為審判外之陳述，未經被告及辯護人
    行使反對詰問，並無證據能力等語，然查證人辛○○、己○○、丙○○、蔡木、乙○○、戊○○、庚○○、甲○○於
    偵查中向檢察官所為之陳述，業經依法具結，且無證據顯示
    係遭受強暴、脅迫、詐欺、利誘等外力干擾情形，而上開證
    人於原審、本院前審及本院更審時，均分別到庭具結作證，
    經檢察官及辯護人、被告進行交互詰問，足資保障被告之反
    對詰問權，況上開證人於法院審理時，亦未證述其等於偵查
    中之陳述，有何非出於自由意願而為陳述或遭違法取供之情
    形，衡情檢察官亦無以不當方法而為取供之必要，並無顯不
    可信之情況，又辯護人並未舉證上開證人於檢察官訊問時所
    為證述有何「顯有不可信」之情況，依上說明，上開證人於
    檢察官訊問時之證述，應有證據能力。
二、次按刑事訴訟法第159條之2所定之傳聞例外，必符合被告以
    外之人於檢察事務官、司法警察官、司法警察調查中所為之
    陳述，「與審判中不符」，且其先前之陳述，具備較可信之
    特別情況（可信性）及為證明犯罪事實存否所必要（必要性
    ）二要件，始例外得適用上開規定，認其先前所為之陳述，
    為有證據能力。證人辛○○、己○○、丙○○、蔡木、乙○○、戊○○、庚○○、甲○○於警詢之陳述(含對被告之
    指認紀錄表、指認照片等，與本人之陳述無異)，均屬被告
    以外之人於審判外之陳述，證人辛○○、己○○、戊○○於
    警詢中之陳述，與其於法院審判中之陳述，經核並無不符之
    處，即無刑事訴訟法第159條之2所定之傳聞法則例外之適用
    ；另證人丙○○、蔡木、乙○○、庚○○、甲○○於警詢
    時之證述，雖與審判中不符，但檢察官未能證明其等於警詢
    時之證述，有何較可信之特別情況，亦無刑事訴訟法第159
    條之2得為證據之例外情形。況且被告丁○○之辯護人亦具
    狀指稱上開證人於警詢中之陳述屬審判外之陳述，而無證據
    能力，故證人辛○○、己○○、丙○○、蔡木、乙○○、
    戊○○、庚○○、甲○○於警詢中之陳述，均無證據能力。
    但我國刑事訴訟法基於證據裁判主義及證據能力之規定，得
    以作為認定犯罪事實之依據，以有證據能力之證據為限，惟
    於審判期日證人所為陳述與審判外之陳述相異時，可提出該
    證人先前所為自我矛盾之陳述，用來減低其在審判時證言之
    證明力，此種作為彈劾證據使用之傳聞證據，因非用於認定
    犯罪事實之基礎，不受傳聞法則之拘束。因此，被告以外之
    人於審判外之言詞或書面陳述，雖不符合傳聞法則之例外規
    定，而不能作為認定犯罪事實之證據，但尚非不得以之作為
    彈劾證據，用來爭執或減損被告、證人或鑑定人陳述之證明
    力，以供法院審判心證之參考(最高法院98 年度台上字第
    6648判決參照)。
三、證人辛○○、己○○、丙○○、蔡木、乙○○、戊○○、
    庚○○、甲○○等人之電話通聯紀錄，係電信公司之電磁紀
    錄，僅記載雙方通話之起迄時間、雙方之電話號碼、基地台
    位置，並無通話內容，未經人為操控，與通訊監察譯文係被
    告以外之人之司法警察（官）監聽人員，於審判外將監聽所
    得資料以現譯方式整理後予以記錄而得，本質上屬於被告以
    外之人於審判外之書面陳述，為傳聞證據部分不同，並非被
    告以外之人於審判外之陳述，被告之辯護人認與本案無關聯
    性，無證據能力云云，容有誤會。
四、再按被告以外之人於審判外之陳述，雖不符刑事訴訟法第
    159條之1至同條之4之規定，而經當事人於審判程序同意作
    為證據，法院審酌該言詞陳述或書面陳述作成時之情況，認
    為適當者，亦得為證據。當事人、代理人或辯護人於法院調
    查證據時，知有第159條第1項不得為證據之情形，而未於言
    詞辯論終結前聲明異議者，視為有前項之同意，刑事訴訟法
    第159條之5定有明文。核其立法意旨在於傳聞證據未經當事
    人之反對詰問予以核實，原則上先予排除。惟若當事人已放
    棄反對詰問權，於審判程序中表明同意該等傳聞證據可作為
    證據；或於言詞辯論終結前未聲明異議，基於尊重當事人對
    傳聞證據之處分權，及證據資料愈豐富，愈有助於真實發見
    之理念，且強化言詞辯論主義，使訴訟程序得以順暢進行，
    上開傳聞證據亦均具有證據能力。查本案採為判決基礎之證
    據，除前揭一、二所示外，其餘被告以外之人於審判外之言
    詞或書面陳述，固屬傳聞證據，本件當事人及辯護人就此部
    分審判外之陳述，及就本案採為判決基礎之文書資料，均未
    曾於言詞辯論終結前爭執其證據能力或聲明異議，本院審酌
    上開陳述作成時之情況，並無違法取證之瑕疵，認以之作為
    證據為適當，揆諸上開規定，該審判外之陳述及文書資料均
    有證據能力。
五、另按傳聞法則乃對於被告以外之人於審判外之言詞或書面陳
    述而為之規範。扣案之行動電話機具1支，係屬物證，性質
    上並非供述證據，無刑事訴訟法第159條第1項規定傳聞法則
    之適用，以上證物與本案具有關聯性，與本案待證事實具有
    自然之關聯性，且無證據證明係公務員違法取得之物，依法
    自得作為證據。至於警方所拍攝交易地點之相片，與本案並
    無關聯性，並無證據能力。
貳、有罪部分；
一、訊據上訴人即被告丁○○（下稱被告）矢口否認上開販賣第
    一、二級毒品犯行，辯稱：其未販賣毒品，和己○○、丙○○合資購買，且其不認識蔡木云云。
二、經查扣案之VKmobile牌VK520型（序號000000000000000號）
    行動電話機具1支係被告所有，又以不知情之案外人張衣君
    名義租用之門號0000000000號SIM卡係被告持用等情，業據
    被告丁○○於97年5月6日警詢時供稱：「（警方於你車上所
    查扣之VK520之手機是否為你所持用？）是我使用，我在97
    年3 月才開始使用這支VK520之手機，並搭配0000000000之
    門號一起使用。該支VK520手機與0000000000之門號是在台
    中巿第一廣場一起購買的。但詳細地址、店家我不知道。
    0000000000 之門號登記是何人，我不知道。...（該
    0000000000號電話手機SIM卡目前在何處？）我在上星期就
    遺失」等語（見00000000000號警卷第1頁背面至第2頁背面
    ），核與證人張衣君於警詢時供述該門號遭人冒用之情節相
    符(見00000000000號警卷第6頁)，並有扣押筆錄及行動電話
    查詢資料在卷可稽（見00000000000號警卷第60至62頁、他
    字第678號卷第9、10頁），足認被告確於97年3月、4月間持
    用門號0000000000號行動電話。
三、次查被告丁○○所為如附表一至七所示犯行，業據證人辛○○、己○○、丙○○、蔡木、乙○○、戊○○、庚○○等
    人分別於偵查中或法院審理中證述明確，並有各該證人與被
    告間之電話通聯紀錄在卷可稽，本院分別詳述如下：
(一)如附表一所示部分：
  (1)被告丁○○如何於如附表一所示時間、地點販賣第一級毒品
    海洛因、第二級毒品甲基安非他命予辛○○等情，業據證人
    辛○○於偵查中證稱：「(毒品來源？)是向1個綽號叫『阿
    堯』的成年男子買的。...(海洛因及安非他命的來源是向何
    人買的？)全部都是向丁○○購買的，在警局已有指認過了
    。(是否就是紀錄表上的丁○○？)是的，就是編號4的那1個
    人。...購買的時間是在4月24日下午1點至3點左右，跟他買
    3000元，地點是在我們家出來的巷口，是在北斗鎮○○路的
    巷口。...（如何與他聯絡？）打電話聯絡他。是以我的
    0000000000的手機電話打給他...（他的電話是0000000000
    ？）是的。（電話中你如何跟他說？）我就說要找他人在哪
    裡，之後他就會到我家附近，他才打電話給我，我再到他的
    車上我再跟他講我要何種毒品，我在車上再將錢給他，他就
    當場將我要的毒品交給我。（你剛才不是說他會拿到你家中
    ？）是的，他是會將車開到我家前或附近的巷口，都是在車
    上交易的。（提示通聯6、7頁，最後一次哪一通是你打電話
    給對方要買毒品的？）2點17分是他打電話給我，叫我出去
    交易的。(你都是用的手機跟他聯絡的？)是的。(你兩種毒
    品僅有跟他買而已？)是的。都是在買的海洛因的同時跟他
    買安非他命的。...安非他命2千元、海洛因1千元。...(你
    打他0916的電話都是他接的？)是的。(你是否曾經與丁○○
    合資向他人購買毒品？)沒有，都是我向他購買。」等語（
    見他字第678號卷第19至21頁）；於原審審理時證稱：「（
    97年間有無施用毒品？）有。。（你施用哪些毒品？）一級
    海洛因、二級甲基安非他命。（你毒品來源向誰購買？）97
    年4月初起向丁○○買的，...4月24日被查獲當天，...買海
    洛因跟甲基安非他命，...購買海洛因的金額...是1千元；
    ...購買甲基安非他命的金額...2千元。...（購買的地點？
    ）4月24日...購買毒品的地點是在彰化縣北斗鎮○○路○段2
    60巷巷口。...（你如何與被告聯繫？）打電話給他，我用0
    000000000行動電話撥打電話給丁○○，但丁○○的電話我
    忘記了。（偵訊時你提到是撥打丁○○持用之0000000000
    號行動電話，是否如此？）是。(你跟丁○○有無恩怨或糾
    紛？)沒有。...（誰交毒品給你？）丁○○本人，我出巷口
    坐到他車上他將毒品交給我的，我都叫他阿堯，我剛才所說
    在我家附近買毒品是約在我家附近，我會坐到被告車上交易
    ，一手交錢，一手交毒品，我說向丁○○購買...毒品的交
    易方式、地點都是如此。丁○○是海洛因、甲基安非他命兩
    種毒品同時交給我...（你在警局有無指認過丁○○？）有
    。當時警察問我向誰買毒品並由我指認。」等語（見原審卷
    第121頁背面至122頁背面）；於本院本審審理中證稱：「(
    97年4月24日你身上有毒品，被警察抓到，是否屬實？)對。
    (那天有和被告見面嗎？)有，他叫我要上車。(目的去哪裡
    ？)他叫我上車，要去揮一下《台語音譯》。我拿錢給他要
    買毒品。(車上有吵架嗎？)沒有。(是誰開車的？)他朋友，
    被告丁○○坐在副駕駛座，我坐在後面。(你在哪裡下車？)
    我拿錢給他買毒品後，在我家巷口下車，警察就來抓我。(
    抓到什麼毒品？)一、二級。...(他交毒品給你到被警察抓
    ，這中間時間有多久？)他車子開走沒多久，警察就來查我
    ，沒有追他們。(你有跟警察說你跟被告買的嗎？)當時警察
    有看到車子，後來做筆錄時，才問是否是這台車。...(你說
    到他車上交易，是否為你指認的車車號G3-6053？)對，銀色
    喜美。(車號是你記得的，還是警察給你的嗎？)記得的。(
    被告丁○○還有開什麼車？)黑色休旅車。(車號？)只記得
    有55，前面忘記了。」等語(見本院本審卷第118頁背面至
    119頁)，且證人辛○○持用之門號0000000000號行動電話，
    與被告持用之門號0000000000號行動電話(序號
    000000000000000號)，確於97年4月24日11時17分40秒、同
    日11時19分57秒、14時17分4秒有通聯之情事，有該門號電
    話通聯紀錄在卷可稽（見無案號警卷第22頁背面、第23頁）
    ，又證人辛○○確有施用第一級毒品海洛因及第二級毒品甲
    基安非他命而有購買海洛因及甲基安非他命之需求乙節，業
    據證人辛○○證述在卷，並有其臺灣高等法院被告前案紀錄
    表在卷可參（見原審卷第180至199頁），是證人辛○○之證
    述信而有據，堪以採信。
  (2)雖被告丁○○辯稱其曾因於97年4月24日拒絕搭載證人辛○○前往探監而發生口角云云，發回意旨並以：辛○○於一審
    證稱，伊與被告曾因是否可以順便載送其前往監獄探視辛○○之同居人而有口角，此經被告及其時駕駛汽車之曾秋金證
    述明確，則對照辛○○於向被告購得毒品後30分鐘內，即於
    原地，在警方盤查時主動出示毒品，並供出係向阿堯購買等
    情，認辛○○購買毒品及被查獲之經過，似有疑點，再以辛○○獲案後，所涉施用毒品，已經法院認係自首而獲減刑寬
    典，，故辛○○有挾怨構陷之嫌，不足採信云云。惟：
    (一)被告於警詢時供稱：「因那天辛○○以0000000000之手機
      撥打給我持用之0000000000，叫我開車前往北斗接他到雲
      林探監（會客他先生阿明），因當天我有喝酒，所以我請
      我朋友曾秋金駕駛車號G3-6053自小客車載我過去，而到
      達北斗時，我就告知無法載他前往雲林探監，我就請他下
      車，我即與我朋友曾秋金離開現場。...我與辛○○有認
      識，是因為認識他先生，所以我才知道他，我與他沒有關
      係，也沒有仇隙」等語（見00000000000號警卷第2頁正、
      背面）；又被告於原審準備程序時供稱：「我跟辛○○沒
      有仇恨曾經有一點口角，我跟辛○○的丈夫是朋友，辛○○請求我載她去探監看他丈夫，我沒有空又有喝酒所以拒
      絕她就產生一點口角，...因為辛○○有一直要求我有拒
      絕，且我口氣不好，但辛○○也沒有怎樣，我與辛○○除
      了這件事沒有其他糾紛」等語（見原審卷第41頁背面），
      可知被告與證人辛○○間並無任何仇恨怨隙。再參以證人
      辛○○於原審審理時證稱：「我在97年4月24日以電話向
      丁○○購買毒品時，有順便問丁○○是否有空載我去探監
      ，丁○○說沒空，我跟他說沒空就算了，當天在丁○○車
      上買毒品我有再問一次是否可以載我去探監，丁○○表示
      不行，我並沒有為此感到不愉快也沒有跟他發生爭執，我
      當時會問丁○○是因為他也認識我同居人，所以我才問他
      是否可以幫忙，他說不可以，我也沒有覺得怎麼樣，或為
      此感到生氣，更不會因此而誣指被告有販賣海洛因跟甲基
      安非他命給我」等語（見原審卷第123頁），足見證人辛○○不致因未獲被告搭載前往探監，即甘冒觸犯偽證罪責
      而故為攀誣構陷被告。
    (二)證人辛○○雖於購買毒品後30分鐘內，即於原地遭警方盤
      查時，主動向警方出示毒品，並供出係向阿堯所購買。然
      辛○○有吸食毒品前科，且其亦供稱當時懷疑自己因毒品
      遭通緝，其當知若自首並供出毒品來源，可獲得減刑之利
      益，則於在經警方查獲時，自當供出其毒品來源以保自身
      ，此為當然之理。況且，證人辛○○亦不可能主動通知警
      方於何地何時正在進行毒品交易，以使警方前來查緝，此
      舉無異使其自身獲罪(透過自首獲取減刑，仍會遭受刑罰
      ，相較於犯行未經查獲偵辦，自以後者有利於行為人)，
      且被告與辛○○之同居人又係朋友，衡之人之常情，即使
      有口角，辛○○亦當不至於僅因被告不願意載伊前往探監
      ，即蓄意陷害。
    (三)另依被告所供：當天證人辛○○以手機撥打其持用之電話
      ，要其我開車前往北斗接她到雲林探監，因當天其有喝酒
      ，所以請其朋友曾秋金駕車載其過去，而到達北斗時，其
      就告知無法載她前往雲林探監，其就請她下車，即與其朋
      友曾秋金離開現場等情，若係屬實，則被告大可以在電話
      中即予拒絕，豈會多此一舉的將車開至北斗讓證人辛○○
      上車後，再告以無法載伊前往雲林探監？是本院認被告此
      部分辯解，明顯不符人性與常理，，不足採信。
    (四)至證人曾秋金雖於本院前審審理中到庭證稱：「（97年4
      月24日有無和他在一起？）有在一起，但日期我忘了。（
      G3-6053號銀色喜美小客車是誰的？）丁○○的。（97年4
      月24日車子是誰開的？）我。...（中途有沒有碰到一位
      女的？）有。我開車還沒有到交流道，被告就說還要去載
      一位朋友。（這位女的你認識？）不認識。...（在車上
      被告有無拿毒品給小姐？）沒有。（小姐有無拿錢給被告
      ？）沒有。當時我在開車，也要看前面...（你如何知道
      被告沒有拿毒品給女子？）我沒有看到...（你怎麼知道
      女子沒有拿錢給被告？）我沒有看到。」等語（見本院上
      訴卷第136至137頁)，則證人曾秋金雖證述其未見到被告
      在車上有交付毒品及收取價金之行徑，惟依證人曾秋金所
      述「當時我在開車，也要看前面」一節，可知證人曾秋金
      彼時並非將其注意力及全部視線集中貫注於車內乘員之舉
      動上，自無從僅憑證人曾秋金所述其「沒有看到」，遽為
      有利被告之認定。又辛○○係購入毒品後即被查獲，並經
      臺灣彰化地方法院以97年度訴字第1722號各判處有期徒刑
      7月、3月，定應執行刑有期徒刑9月確定，其獲案後扣得
      之毒品，海洛因1包、甲基安非他命2包，並經臺灣彰化地
      方法院檢察署以97年10月22日彰檢良戊字第46152、46153
      號扣押(沒收)物品處分命令執行沒收銷燬，此經本院調閱
      該署97年度執從字第2133號執行卷宗核閱屬實(見該卷第5
      、6頁)，顯然無從依發回意旨查知包裝袋上有無被告之指
      紋留存，而上開毒品既已經沒收銷燬，且已經被告售予辛○○，本院亦無須於本案再為沒收銷燬之諭知，附此說明
      。
(二)如附表二所示部分：
  (1)被告丁○○如何於如附表二所示時間、地點販賣第一級毒品
    海洛因予己○○等情，業據證人己○○於偵查證稱：「(毒
    品來源？)是向1個綽號叫『阿堯』的成年男子買的，就是丁○○。...（海洛因的來源是向何人買的？）向『阿堯』就
    是丁○○買的。（是否就是你在警局指認之人？）是的，他
    的編號是第1號。...（每次向他購買多少金額的毒品？）
    1000元。（你向他購買毒品的地點在何處？）在溪州鄉○○
    村○路邊。...他會開車來，他是開休旅車，是黑色的，我
    都是走路的走過去。（交易方式？）他到了之後他會打電話
    給我，我再走出去，到他的車上，將錢交給他，他同時會在
    車上將毒品海洛因交給我。（用那支手機與他聯絡買毒品之
    事？）我都是用手機0000000000打給他的手機，他的手機幾
    號我不知道，記在手機裡。（是你在警局所看的那支電話記
    錄上的號碼？）是的。(你打他的電話是何人接聽？)都是他
    接聽的，沒有其他人。（你與他的通話記錄，裡面有很多的
    通話記錄，你是否能標出是哪...通電話是向他購買毒品的
    ？）我忘記了，有的都是聯絡到一半他有事沒有買成的，其
    中...4月2日有買1次，因為很多通，但哪1通我忘記了。...
    （你是否曾經與丁○○合資向他人購買毒品？）沒有，但他
    是跟我講說是他朋友那邊有，他要幫我調，但我們並沒有合
    資，都是當場我一手交錢給他，他一手交毒品給我的。...(
    你與丁○○有無恩怨或債權債務關係？)都沒有。」等語（
    見他字第678號卷第94至96頁）；於原審審理時證稱：「（
    97年間有無施用毒品？）有。（你施用哪些毒品？）海洛因
    。（你海洛因的來源向誰購買的？）...我是拜託丁○○幫
    我處理，我是拿錢給丁○○請他幫我買，丁○○說他朋友在
    賣海洛因，丁○○沒有跟我說他朋友叫什麼名字，我也不知
    道他向誰買...反正我就是拿錢給丁○○，丁○○會拿毒品
    給我。...我之前在地檢署講的因為距離案發時間較近，記
    憶比較清楚，所以我在地檢署所說的向何人購買以及每次購
    買的次數及金額等情節都實在。（你如何跟丁○○聯絡？）
    用電話。（0000000000號是否你的？）是。我是用這支行動
    電話跟丁○○聯絡購買毒品的事宜。...我在警局所說我撥
    打電話給丁○○聯絡購買毒品提到丁○○的電話號碼是實在
    的。（丁○○交毒品給你都在何處？）車上。（車上是1個
    人嗎？）車上是丁○○1個人，我們是約在溪州鄉三圳村莊
    內巷55之1號巷口，我就坐到丁○○的車上交易。...（你跟
    丁○○有無恩怨或糾紛？）沒有。...（你剛說拜託他幫你
    處理毒品是何意？）我大部分都是先拿錢給丁○○，有一次
    丁○○說他要先出我再拿錢給他，那次是我要買1000元，我
    每次都是買1000元的海洛因。（你先拿錢給他，他再拿毒品
    給你，時間隔多久？）大約半小時。我都在等丁○○電話，
    如果丁○○到我剛才提到的55之1號巷口，會跟我聯絡，丁○○的車是黑色休旅車。...（交易方式如何？）有時是我
    拿錢給丁○○，丁○○就當場交給我毒品，有時是我拿錢給
    丁○○，丁○○半小時後會打電話給我說他人到我家巷口並
    將毒品交給我。（你之前在偵查中有說97年...4月2日在你
    家巷口各向丁○○購買海洛因1次，每次購買1千元，是否如
    此？）是。...（你為何會知道丁○○販賣毒品？）朋友介
    紹我認識丁○○，丁○○說他有朋友在賣海洛因，品質比較
    好，說他可以幫我處理，也就是我可以透過他買，至於他向
    誰拿毒品我不知道，他所謂有在賣海洛因的朋友是誰我不曉
    得。」等語（見原審卷第123頁至125頁），而證人己○○持
    用之門號0000000000號行動電話，與被告持用之門號
    0000000000號行動電話，確實有於97年4月2日7時53分21秒
    通聯之情事，有該門號電話通聯紀錄在卷可稽（見他字第
    678號卷第46、52頁），再參以證人己○○確有施用毒品海
    洛因而有購買海洛因之需求乙情，並有其臺灣高等法院被告
    前案紀錄表在卷可參（見原審卷第269至308頁），是證人己○○之證述信而有據，堪以採信。
  (2)被告丁○○雖辯稱其僅曾與證人己○○合資購買毒品云云，
    惟被告於偵查、原審羈押訊問及準備程序時均供稱其不認識
    證人己○○云云（見偵緝字第574號卷第30頁、97年度聲羈
    字第451號卷第6頁、原審卷第41頁背面），則被告事後改詞
    辯稱其係與己○○合資購買云云，其所述先後不一，已難採
    信，況證人己○○於偵查中已明確證稱：「（你是否曾經與
    丁○○合資向他人購買毒品？）沒有，但他是跟我講說是他
    朋友那邊有，他要幫我調，但我們並沒有合資，都是當場我
    一手交錢給他，他一手交毒品給我的」等語（見他字第678
    號卷第96頁），自難信被告與證人己○○有合資購買毒品之
    情事，故證人己○○嗣於本院審理時雖改稱：「(你在一審
    說拜託丁○○幫你處理，意思是你拿錢給丁○○幫你買，還
    是他賣給你？)我拿錢請他幫我買。...(你拿錢請丁○○幫
    你買，不是他賣給你的？)不是，我拿錢請他幫我調。(用電
    話聯絡，不一定要他幫你買？)對，不一定。」等語，惟又
    稱：「(是否有合資去買毒品？)忘記了，我只記得我拿錢給
    丁○○請他幫我處理。」等語(見本院本審卷第110頁)，是
    證人己○○所謂被告丁○○幫他買，應係迴護之詞，難以採
    信。
(三)如附表三所示部分：
  (1)被告丁○○如何於如附表三所示時間、地點販賣第一級毒品
    海洛因予丙○○等情，業據證人丙○○於偵查時證稱：「(
    毒品來源？)是向1個綽號叫『阿堯』就是丁○○的成年男子
    買的。...(海洛因的來源是向何人買的？)全部都是向被告
    丁○○買的。(丁○○是否就是你在警局指認之人？)是的，
    他的編號是1號。...(每次向他購買多少金額的毒品？)1000
    元。(你向他購買毒品的地點在何處？)在北斗鎮○○○路與
    復興路口。...(交易的方式？)先以電話聯絡，他就會開他
    黑色的休旅車過來，他車牌後兩碼是55，我是騎機車過去的
    ，到了之後就到他車子的旁邊，他將車窗搖下，我將錢交給
    他，他就會將東西交給我，之後我們就離開了。我都是用手
    機0000000000號打給他0000000000號的手機。都是丁○○接
    的，沒有其他的人。我都是在3、4月間跟他買的。...(你是
    否曾經與丁○○合資向他人購買毒品？)沒有，都是我向他
    購買，我都是一手交錢，他一手交毒品給我的。...(你與丁○○有無恩怨或債權債務關係？)都沒有。(是否故意誣陷丁○○？)沒有。」等語（見他字第678號卷第99至101頁）；
    於原審審理時證述：「（你在97年間有無施用毒品？）有。
    （施用何種毒品？）第一級毒品海洛因。...（你於偵訊供
    稱，你不曾與丁○○合資向別人購買毒品，都是你向他購買
    ，你都是一手交錢，他一手交毒品給你的等語，是否如此？
    ）我有這樣說。（你跟檢察官說的實在嗎？）實在。我向丁○○購買毒品的時間、地點、情形就如同我在偵訊中所述。
    （被告拿毒品過來給你時，是自己一個人還是有其他人？）
    他自己一個人。（你跟他購買毒品，是以何方式與他聯絡？
    ）用手機，我的手機號碼0000000000號，被告的電話我忘記
    了。（0000000000號有無印象？）有。是丁○○的電話。（
    你與丁○○有無恩怨、糾紛？）沒有。...（你是否在97年
    清明節之前即97年3月底及4月初向被告購買過...海洛因？
    ）是。（每次1千元？）是。...（對方是開車？）是。開黑
    色休旅車。（你為何知道被告在賣毒品？）因為朋友介紹認
    識，我有問過他是否有貨源，被告表示他有毒品來源。...
    （你們交易方式為何？）一手交錢，一手交貨，我是騎機車
    過去到現場後，就騎到被告車子旁邊，被告將車窗搖下，我
    就將錢交給他，被告將毒品交給我，我們就各自離開。」等
    語（見原審卷第156頁背面至158頁背面），而證人丙○○持
    用之門號0000000000號行動電話，與被告持用之門號
    0000000000號行動電話，確實於97年4月1日11時54分43秒有
    通聯之情事，基地台位置係彰化縣北斗鎮○○路150號，有
    該門號電話通聯紀錄在卷可稽（見他字第678號卷第45、51
    頁），再參以證人丙○○確有施用毒品海洛因而有購買海洛
    因之需求乙節，並有其臺灣高等法院被告前案紀錄表在卷可
    查（見原審卷第252頁至268頁），是證人丙○○之證述信而
    有據，堪以採信。
  (2)被告丁○○雖辯稱其僅與證人丙○○係合資購買毒品云云，
    惟被告於偵查、原審羈押訊問及準備程序時均供稱其不認識
    證人丙○○云云（見偵緝字第574號卷第30頁、97年度聲羈
    字第451號卷第6頁、原審卷第41頁背面），則被告事後改詞
    辯稱其係與丙○○合資購買云云，其所述先後不一，已難採
    信，況證人丙○○於偵查中已明確證稱：「(你是否曾經與
    丁○○合資向他人購買毒品？)沒有，都是我向他購買，我
    都是一手交錢，他一手交毒品給我的。等語（見他字第678
    號卷第100至101頁），自難信被告與證人丙○○有合資購買
    毒品之情事，故證人丙○○嗣於本院審理中改稱：「(你跟
    被告丁○○一人各出1000元合資購買海洛因，回來後一人一
    半，是否屬實？)實在。(他有單獨賣給你嗎？)沒有。」等
    語，惟又稱：「(你之前有說被告丁○○有賣給你毒品嗎？)
    沒錯，我之前的確是這樣說的。(他賣給你什麼毒品？)海洛
    因。...(在這次之前或之後，有跟他買過海洛因嗎？)沒有
    ，只有這一次。」等語(見本院本審卷第117頁背面至118頁)
    ，顯見證人丙○○證稱其與被告係合資購買云云，係事後迴
    護被告之語，不足採信。
(四)如附表四所示部分：
  (1)被告丁○○如何於如附表四所示時間、地點販賣第一級毒品
    海洛因予蔡木等情，業據證人蔡木於偵查時證稱：「(
    毒品來源？)(97年)3月開始的時候是向丁○○買的。...（
    海洛因的來源是向何人買的？）是向丁○○買的。（你自何
    時起開始向丁○○購買海洛因？最後一次向他購買是在何時
    ？）大概是今年3月中的時候開始向他購買海洛因，最後1次
    購買的時間大概是在3月底，共買2次。（每次向他購買多少
    金額的毒品？）500元，兩次都是一樣的。（兩次的時間是
    在3 月15及3月31日？）是的。（你向他購買毒品的地點在
    何處？）3月15日是在北斗鎮的七星游泳池前，第二次也是
    一樣的地點。（交易的情形？）我騎腳踏車去的，丁○○是
    開黑色的休旅車，還有開過銀色喜美的車。（用那支手機與
    他聯絡購買毒品之事？）我都是手機0000000000號，打給他
    的手機，他的號碼我忘記了。（他是手機是否就是警局讓你
    看的0000000000號的手機？）是的。（丁○○是否就是你警
    局指認之人？）是的，他的編號是第1號。（打0916號這支
    電話是何人接聽？）都是他本人接聽的。（你所標示的3月
    15日及3月31日是否就是你跟他購買毒品的時間？）是的。
    （你是否曾經與丁○○合資向他人購買毒品？）沒有。（你
    們兩人都是現場一手交錢一手交毒品的即時交易？）是的。
    ...(你與丁○○有無恩怨或債權債務關係？)沒有。(以上所
    述是否故意誣陷丁○○？)」等語（見他字第678號卷第124
    至125頁），而證人蔡木持用之門號0000000000號行動電
    話，與被告持用之門號0000000000號行動電話，確實分別於
    97 年3月15日1時50分24秒、同日1時56分34秒，及97年3月
    31日21時5分38秒通聯之情事，有該門號電話通聯紀錄在卷
    可稽（見他字第678號卷第115頁），再參以證人蔡木確有
    施用毒品海洛因而有購買海洛因之需求乙節，除據其證述在
    卷，並有其臺灣高等法院被告前案紀錄表在卷可參（見原審
    卷第232頁至251頁），是證人蔡木於偵查中之證述信而有
    據，堪以採信。
  (2)證人蔡木雖於本院前審審理時改稱：「（0000000000號手
    機是你的？）是。（這支手機誰在使用？）『阿偉』。（你
    有無使用？）沒有。（通聯紀錄顯示0000000000有跟被告手
    機聯絡你知道？）不知道。（被告有無賣海洛因給你？）沒
    有。（為何警詢、偵查你都說有販賣？）當時我毒癮發作，
    神智不清，要趕快做完筆錄回去休息」云云（見本院上訴卷
    第182頁），惟證人蔡木如何以如附表四所示電話與被告
    洽談各次交易細節，又如何由被告交付海洛因各1包，各次
    並分別向蔡木收取500元價金等情，業據證人蔡木於偵
    訊中證述明確，彼時證人蔡木均未證稱其所有之電話係交
    由「阿偉」使用，實難信有「阿偉」其人，證人蔡木於本
    院前審審理時改詞所述上情，顯係事後刻意迴護被告之語，
    難以採為有利被告之認定。
(五)如附表五所示部分：
  (1)被告丁○○如何於如附表五所示時間、地點販賣第一級毒品
    海洛因予乙○○等情，業據證人乙○○於偵查時證稱：「（
    毒品來源？）是向1個綽號叫『阿堯』的成年男子買的，就
    是我在警察局指認之丁○○。...（海洛因的來源是向何人
    買的？）我是向他買的，但是不是拿錢給他，...是用手機
    的電池、伴唱機、電腦螢幕，跟他換500元的海洛因。（除
    了跟丁○○之外是否有跟其他的人購買？）沒有。（買的時
    間地點在何處？）...是在97年3月26日9點多，在我家也是
    在同一個地方。...（用那支手機與他聯絡購買毒品之事？
    ）我都是用我朋友的手機0000000000，打給他的機
    0000000000號的手機。（打0916這支電話是何人接聽？）他
    本人。（你是否曾經與丁○○合資向他人購買毒品？）沒有
    ，都是我向他購買。...（你剛剛所講的都是他販賣你的？
    ）是的，但到4月份時他因為我的手機電池及伴唱機、電腦
    螢幕都故障，所以都退還給我。（你是否有另外再給他錢？
    ）沒有。（提示卷附通聯紀錄，是否是你與丁○○通話之內
    容？）是。（聯絡何事？）是我要向他購買海洛因」等語（
    見偵緝字第574號卷第84至86頁）；於原審審理時證稱：「
    我因為毒癮發作會拜託阿堯幫我拿海洛因，他拿給我的量，
    以我之前買海洛因的量來算應該是500元，所以我才會在警
    局說每次跟他換500 元海洛因...拿手機電池、伴唱機、電
    腦螢幕請他幫我變賣，如果賣得金額多於500元，超過500部
    分要還我，後來丁○○就把我的手機電池、伴唱機、電腦螢
    幕退還給我，因為他說這些東西都有故障沒有辦法變賣。
    ...在97年3月26日早上9點多也在上開(我住家莒光路832號
    旁空地)地點，購買500 元海洛因，因為我沒錢，我就將伴
    唱機、電腦螢幕、手機電池給丁○○抵買毒品的錢。(你如
    何跟丁○○聯絡？)打電話。(...0000000000號是否是使用
    這支手機與丁○○連絡購買毒品事宜？)是。...是023這支
    電話，我是打這支電話跟他聯絡購買毒品的事宜。(丁○○
    拿毒品給你時是1個人嗎？) 是他1個人。(你跟他有無恩怨
    或糾紛？)沒有。...(3月26日的情形為何？)我先打電話給
    丁○○，...見面後我向他說能否再幫我1次，隔了2小時左
    右，丁○○把毒品拿給我，之後我拿手機電池、伴唱機、電
    腦螢幕交給丁○○請他幫我變賣，如果變賣超過500元的部
    分再拿去買毒品」等語(見原審卷第125頁背面至126頁)，且
    證人乙○○持用之門號0000000000號行動電話，與被告持用
    之門號0000000000號行動電話，確實於97年3月26日8時1分
    31秒、同日8時13分43 秒有通聯之情事，基地台位置在彰化
    縣員林鎮○○路○段395 號，有該門號電話通聯紀錄在卷可
    稽（見他字第678號卷第81頁），再參以證人乙○○確有施
    用毒品海洛因而有購買海洛因之需求乙情，除據其證述在卷
    ，並有其臺灣高等法院被告前案紀錄表在卷可參（見原審卷
    第200頁至218頁），是證人乙○○於偵查中之證述信而有據
    ，堪以採信。
  (2)雖證人乙○○於本院本審審理時證稱：「(你有一次拿伴唱
    機、手機電池和電腦螢幕給被告變賣嗎？)沒有，是我毒癮
    發作，我請他幫我賣東西，他說沒有辦法。(為什麼沒有辦
    法？)我不知道，他意思是說他沒有辦法處理。(所以是請他
    變賣東西，現金拿給你？還是去買毒品？) 沒有，是我需要
    現金。(他有拿東西嗎？)有，但沒賣出，又拿回來。(那天
    你毒癮發作怎麼解決？)後來他拿一點請我。...(你分的清
    楚請你吃毒品跟賣你毒品的意思嗎？)請我是不用錢的。(被
    告沒賣給你毒品？)沒有。(你之前說被告賣給你毒品，是說
    謊的嗎？)沒有，我之前沒說過被告賣給我毒品。」云云(見
    本院本審卷第111頁背面至112頁)，惟觀諸證人乙○○於偵
    查及原審之證述內容，已明確證稱係向被告購買毒品，而販
    賣毒品犯行乃屬重罪，對於被告個人之權益至關重大，證人
    乙○○亦是毒品圈內人，對此當知之甚詳，且其與被告復無
    仇恨糾紛，衡情應無虛捏被告販毒經過，徒使被告承擔嚴峻
    處罰後果之動機與必要，是其上開偵查及原審中之證述，堪
    認屬實，其於本院審理中之證述，顯係避重就輕刻意迴護被
    告所為，難以採信。而由證人乙○○於偵查及原審所述交易
    情節觀之，係由被告交付海洛因，證人乙○○則以手機電池
    、伴唱機、電腦螢幕等物作為對價支付，其等間交易型態顯
    與買賣相當，至於被告所交付之海洛因貨品來源，對於該交
    易關係中收取海洛因之證人乙○○而言，並非重要事項，就
    證人乙○○而言，其交易對象顯係被告，而證人乙○○與被
    告並非至親又無特殊交誼，被告殊無可能冒險為證人乙○○
    調貨復無償提供證人乙○○施用，且依證人乙○○之證述內
    容，於法律評價上，被告之行為當係「販賣」無誤。足認被
    告此部分犯行，係由證人乙○○交付手機電池、伴唱機、電
    腦螢幕等物作為購買海洛因之對價，惟被告收受後因該物品
    故障，均已退還證人乙○○，被告並未獲得不法利益。
(六)如附表六所示部分：
  (1)被告丁○○如何於如附表六所示時間、地點販賣第二級毒品
    甲基安非他命予戊○○等情，業據證人戊○○於偵查中證稱
    ：「（毒品來源？）是向一個綽號叫『阿堯』的成年男子買
    的，就是我在警局指證之丁○○。（是否就是警卷照片之人
    ？）是的，他的編號是第l號。...（安非他命的來源是向何
    人買的？）3月份開始是向丁○○購買的，沒有跟其他人購
    買。（共跟丁○○買幾次？）兩次。（時間地點？）第1次
    是在97年3月15日幾點忘了，我聯絡他之後他會再與我聯絡
    ，地點是在員林鎮○○○街l9l號2樓的套房，是買2000元，
    第2次是在97年3月l9日詳細時間我忘了，地點就是在我的住
    處，是買l000元。（用那支手機與他聯絡購買毒品之事？）
    我都是我的手機0000000000，打給他0000000000號的手機。
    （打他這支電話是何人接聽？）他本人接的。（你是否曾經
    與丁○○合資向他人購買毒品？）沒有，都是我向他購買。
    （丁○○是否曾經無償轉讓毒品讓你吸食？）沒有。（提示
    卷附通聯記錄，是否是你與丁○○通話之記錄？）是。（聯
    絡何事？）是我要向他購買安非他命的事。(你與丁○○有
    無恩怨或債權債務關係？)都沒有。」等語（見偵緝字第574
    號卷第87至89頁）；於原審審理時證稱：「（你97年間有無
    施用毒品？）有。我施用甲基安非他命。(你甲基安非他命
    向誰購買？)阿志、阿元、丁○○。（你跟丁○○拿到甲基
    安非他命的次數、時間？）2次。都在3月份。（你在偵訊供
    稱第1次97年3月15日、第2次是97年3月19日，是否如此？）
    是。（第1次在何處？）在員林南平西街191號2樓我租屋處
    ，...這次換2000元毒品。我家是開賣按摩椅的店，丁○○
    說要跟我買價值2000元的休閒椅，我就說這2000元就當作我
    買毒品甲基安非他命的2000元，所以就不用再另外給我買休
    閒椅的2000元，第1次是97年3月15日丁○○到我位於南平西
    街191號2樓套房拿2000元甲基安非他命給我。（第2次情形
    為何？）第2次是97年3月19日下午，當時丁○○又買1台
    2000元的休閒椅，但這次他有拿1000元給我，我跟他說另外
    1000元就當作我要買1000元的甲基安非他命，隔幾小時他就
    把甲基安非他命給我，這次也是在我南平西街的套房拿毒品
    給我。...之前在偵查中講第2次交易的地點是我住處應該也
    是指上開套房。(你如何跟丁○○購買甲基安非他命事宜？)
    打電話。...（你於警偵訊提到是用你的手機0987撥打丁○○的0000000000號手機聯絡購買毒品事宜，是否如此？）是
    。（丁○○拿毒品給你時是1個人嗎？）1個人。（你跟丁○○有無恩怨或糾紛？）沒有」等語（見原審卷第128頁背面
    至129 頁），且證人戊○○持用之門號0000000000號行動電
    話，與被告持用之門號0000000000號行動電話，確實分別於
    97年3 月15日19時9分36秒、同日22時32分9秒，97年3月19
    日14時8分15秒有通聯之情事，基地台位置在彰化縣員林鎮
    ○○路○段395號、彰化縣員林鎮○○街51號，有該門號電話
    通聯紀錄在卷可稽（見偵緝字第574號卷第48頁），參以證
    人戊○○確有施用毒品甲基安非他命而有購買甲基安非他命
    之需求乙節，除據其證述在卷，並有其臺灣高等法院被告前
    案紀錄表在卷可參（見原審卷第309頁至318頁），本院衡諸
    證人戊○○與被告既無仇恨嫌隙，在客觀上並無設詞誣指被
    告販賣毒品之必要，其證詞應與事實相符，堪以採信。
  (2)雖證人戊○○於本院本審審理時證稱：「(被告曾有賣你毒
    品嗎？)沒有。...(你之前說被告有賣給你安非他命，陳述
    是否屬實？)不是，是說謊的。」云云(見本院本審卷第115
    頁)，惟觀諸證人戊○○於偵查及原審之證述內容，已明確
    證稱係向被告購買毒品，而販賣毒品犯行乃屬重罪，對於被
    告個人之權益至關重大，證人戊○○亦是毒品圈內人，對此
    當知之甚詳，且其與被告復無仇恨糾紛，衡情應無虛捏被告
    販毒經過，徒使被告承擔嚴峻處罰後果之動機與必要，是其
    上開偵查及原審中之證述，堪認屬實，其於本院審理中之證
    述，顯係避重就輕刻意迴護被告所為，難以採信。而由證人
    戊○○於偵查及原審所述交易型態，因被告先後2次分別向
    證人戊○○買受價款2000元之休閒椅各1張，其僅支付第2次
    購買休閒椅1張之價金1000元，而其等第1次毒品交易價款，
    係由被告以其向戊○○購買2000元休閒椅1張所欠之2000元
    價金，與戊○○向被告購買2000元甲基安非他命之價金互抵
    ；其等第2次毒品交易價款，則由被告以其向戊○○購買
    2000元休閒椅1張所欠之1000元價金，與戊○○向被告購買
    1000 元甲基安非他命之價金互抵。由此可知，證人戊○○
    顯非以休閒椅作為買受甲基安非他命之對價，足認被告此部
    分犯罪所得，並非金錢以外之其他財物，而係與現金2000元
    、1000元相當之不法利益。
(七)如附表七所示部分：
  (1)被告丁○○如何於如附表七所示時間、地點販賣第二級毒品
    甲基安非他命予庚○○等情，業據證人庚○○於偵查中具結
    證稱：「（毒品來源？）是向一個綽號叫阿堯的成年男子買
    的。...（安非他命的來源是向何人買的？）全部都是拿錢
    向阿堯，就是丁○○購買的，沒有跟其他人購買。（你自何
    時起開始向丁○○購買安非他命？最後一次向他購買是在何
    時？）大概是今年3月初聯絡上這個人，在3月14日晚上9點
    及3月18日凌晨2點多，各跟他買1次，每次都是買500元。
    ...（你向他購買毒品的地點在何處？）第1次是在停車場是
    在員林鎮○○○街176號。第2次是在員林游泳池。（用那支
    手機與他聯絡購買毒品之事？）我都是用我的手機
    0000000000打給他，我的手機是蕭耀宗辦給我使用的，他的
    手機是幾號日期太久我忘了，但就是今天指證的通聯紀錄上
    的電話。（是否就是0000000000這支電話？）沒有錯。（打
    這支電話是何人接聽？）就是阿堯本人接聽的。...他確實
    是拿毒品給我，我就在他的車上使用，他確實有拿錢，我把
    錢交給他，他會叫我當場等一下。...(你交錢給他的時候是
    否講好就是要跟他買，沒有講好是合資的？)是的，至於他
    是否有加他自己的錢去跟別人買，或是他是以他自己的毒品
    賣給我的我不知道。(提示卷附通聯紀錄是否是你與丁○○
    通話的時間與秒數？)是的，1次是14日，1次是18日。(這兩
    通就是聯絡買安非他命？)是的。(你與丁○○有無恩怨或債
    權債務關係？)都沒有。(以上所述是否故意誣陷丁○○？)
    沒有，都是事實。(丁○○就是你在警局指認之人『阿堯』
    ？)是的。」等語（見偵緝字第574號卷第80至83頁）；於原
    審審理時證稱：「(你供稱甲基安非他命是向丁○○購買的
    ，是否如此？）我先拿錢給被告，被告回來就將毒品交給我
    。在檢察官所述的是正確的沒錯。（被告毒品向誰拿的？）
    我不清楚。反正我把錢給丁○○，譬如說我把500元給丁○○，丁○○就出去拿毒品後，再把500元的毒品給我。（你
    把錢給被告，被告再出去，大概隔多久回來？）第1次大概
    等半小時，第2次5分鐘左右就回來。（第1次是在何時、何
    地被告將毒品交給你？）97年3月14日晚上9點，在員林鎮○○○街176號對面停車場。（第2次呢？）在97年3月18日凌
    晨2點多在彰化縣員林鎮○○路169號員林游泳池門口的停車
    場。（被告拿毒品給你時，使用何種交通工具？）他開1輛
    黑色休旅車，車號我不記得。(你是用何方式與被告聯絡？)
    打電話，我的電話是0000000000號。...(0000000000號你有
    無印象？)嗯，好像是被告的電話。(你跟丁○○有無恩怨、
    糾紛？)沒有。...(被告把毒品拿回來之後，有無分裝？)沒
    有，我買500元他就直接拿500元的毒品給我，我拿到就直接
    在被告的車上施用我拿到的那500元毒品。...（你在偵訊時
    供稱你交錢給被告時是講好要跟他買，沒有說要合資，至於
    他是否有將他自己的錢向別人買或是他是以他自己的毒品賣
    給你，你不知道等語，是否屬實？）確實如此。」等語（見
    原審卷第159 頁及160頁），且證人庚○○持用之門號
    0000000000號行動電話，與被告持用之門號0000000000號行
    動電話，確實分別於97年3月14日19時05分56秒、同日19時
    56分42秒、同日19 時58分14秒、同日20時7分1秒，及97年3
    月18日0時56分18秒、同日1時4分45秒、同日1時6分26秒、
    同日1時14分0秒、同日1時29分39秒、同日1時33分12秒、同
    日2時5分22秒有通聯之情事，基地台位置在彰化縣員林鎮○○街51號、彰化縣員林鎮○○路○段279號、彰化縣員林鎮田
    中央巷36-49號、彰化縣員林鎮○○路55號、彰化縣員林鎮
    ○○路○段395號、彰化縣員林鎮○○路428-430號、彰化縣
    員林鎮○○路○段717 號，有該門號電話通聯紀錄在卷可稽
    （見偵緝字第574號卷第64、65頁），參以證人庚○○確有
    施用毒品甲基安非他命而有購買甲基安非他命之需求乙節，
    並有其臺灣高等法院被告前案紀錄表在卷可參（見原審卷第
    319頁至333頁），而證人庚○○與被告並無仇恨怨隙，衡情
    應無虛捏被告販毒情事而使被告涉此重罪之理，是其上開證
    述，應與事實相符而堪信為真。
  (2)雖證人庚○○於原審審理時改詞證稱：其係與被告合資購買
    云云（見原審卷第159頁），於本院本審審理時證稱：「(被
    告丁○○有賣過你毒品嗎？)不曾。(你之前說被告有賣你毒
    品，是說謊嗎？) 沒有，我當初是要跟他調毒品，他沒有才
    合資去買的。(所以被告是有賣你毒品嗎？) 沒有，因為沒
    有東西，我們才合資去買的。(所以你之前說他有賣你是說
    謊的嗎？)對。」云云(見本院本審卷第116頁背面)，惟證人
    庚○○於偵查中經檢察官諭知具結義務後，已明確證稱係向
    被告購買毒品，已如前述，且證人庚○○於偵訊中並詳述：
    「(你先前在警局所述的丁○○轉讓安非他命讓你施用的事
    實是否正確？或是今日所述販賣的情節是正確的？)今日的
    正確。(當時所述的內容實際上是否是有花錢跟他購買的？)
    當時有打好幾通，目的就是要問他是否有再調毒品，當時是
    因為怕會害到他，所以沒有照實講，實際上是有花錢跟他買
    的，時間及地點如同今日的筆錄一般。他確實是拿毒品給我
    ，我就在他的車上使用，他確實有拿錢，我把錢交給他，他
    會叫我當場等一下，另外一次是叫我出去繞一下子...(你與
    丁○○有無恩怨或債權債務關係？)都沒有。(以上所述是否
    故意誣陷丁○○？)沒有，都是事實。」等語（見偵緝字第
    574號卷第81至83頁），可知證人庚○○於檢察官偵訊時已
    明確指認係向被告購買甲基安非他命，並詳細證述向被告購
    買甲基安非他命之聯絡方式，及交易日期、地點、金額，並
    未說明有何合資購買之情事，故證人庚○○事後於原審及本
    院審理改詞所述合資購買一節，應係迴護被告之詞，自無從
    採為有利被告之認定。
(八)再者，本件係證人辛○○於97年4月24日下午15時30分左右
    ，經警在彰化縣北斗鎮○○路○段260號前，於警方上前盤查
    時，主動交出海洛因及安非他命予警察，因而查獲（見他字
    第678卷第5頁以下）。檢察事務官並於初核辛○○涉犯施用
    毒品案時，以辛○○於警詢時供出毒品來源為由，簽分「他
    」案，由檢察官偵辦（見他字第678號卷第1頁簽呈）；嗣進
    而由警方調取被告使用之上開通聯紀錄，並依循通聯紀錄，
    先後於97年（下同）6月4日詢問己○○、6月5日詢問戊○○
    、6月19日詢問蔡木、7月22日詢問乙○○、9月19日詢問
    庚○○；而受詢問者均有毒品前科；除蔡木係警方通知到
    案者外，其餘於接受詢問，或因強盜另案羈押中（乙○○、
    庚○○），或因毒品另案羈押（戊○○），或因毒品另案在
    監執行等事實，有各該筆錄、前案紀錄及通聯紀錄可按。是
    本案係先查獲辛○○涉嫌向被告購買海洛因及甲基安非他命
    後，始依循調得之被告通聯紀錄，清查通話對象中有毒品前
    科者，再進一步詢問，始查知被告該等犯行。參以毒品交易
    之買賣雙方，具有對向性之關係，施用毒品者供出其毒品來
    源時，固有適用毒品危害防制條例第17條規定減輕其刑之機
    會，惟如附表一至七所示向被告購買毒品之證人等雖分別有
    施用第一、二級毒品之犯行，然其等於偵訊或原審審理中供
    述如何向被告購買毒品等情，除證人辛○○之外，均未獲邀
    任何寬典，其等自無嫁禍被告而虛偽陳述其毒品來源之必要
    ，而證人辛○○並無挾怨報復被告之情，復經本院認定如上
    ，則其等所為不利被告之證述，均堪採信。
(九)又被告丁○○確於97年3、4月間持用門號0000000000號行動
    電話，已見上述，可知被告確於上揭時間有利用前開電話與
    如附表一至七所示證人等通聯之情事，上揭證人等自不致指
    認錯誤；而上揭證人等於偵訊或原審審理中就如何與被告聯
    絡及關於買受毒品之種類、時間、地點、次數、價量等細節
    均先後證述明確，所述交易之時間，與上揭通聯紀錄顯示之
    時間相符，足認如附表一至七所示證人等於偵訊或原審審理
    中所為上開陳述均具憑信性。雖上開證人指述向被告購買毒
    品之時間，距其等接受詢（訊）時，已有相當之時日；且其
    等與被告電話通聯之次數頗為頻繁，甚有多達數十通者（見
    他字第678號卷第74至92，戊○○、庚○○與被告之通聯紀
    錄）。但通聯次數頻繁，若所有通聯目的均是為了毒品交易
    ，則在眾多毒品的交易次數中，僅記得2或3次，並無不合常
    理之處，反而倘若每一次通聯均記得毒品數量、價格、地點
    ，始為不合理；若該頻繁之通聯，並非全為毒品交易，則若
    其中有1、2次或2、3次係為毒品交易，必會印象深刻，則記
    憶該2、3次毒品交易之數量、價格、地點，亦應不足為奇。
    況且，上開證人多供述僅向被告購買毒品，且平日沒有與被
    告聯絡，但有需要施用毒品時就與其聯絡等語，果真如此，
    則當警方提示通聯紀錄供該等人確認時，因只有要買毒品時
    才會與被告聯絡，則該通聯紀錄，當然係為買毒品而撥打之
    電話紀錄。即使該等證人已不復記憶確切的時間，但經提示
    ，亦多少可以回想起來。又關於何以可以辨識車牌號碼的部
    分，舉凡交易毒品，定會以電話約定時間地點，甚至會告知
    買方賣方交通工具的顏色或車號（或車號之部分號碼），以
    為識別，尤其若多在車上交易，更是如此。數次之後，即使
    不能記住車牌號碼（但辛○○於檢方訊問時尚可記住車號部
    分為35），但若提示車輛照片，要辨識車輛及車牌號碼應非
    不可能。且上開證人，從警詢、檢察官訊問、至原審審理時
    ，所供述均為一致，若是杜撰販毒情節，陷被告於罪，從警
    詢至原審審理亦經相當時間，應不會如此一致。從而，自不
    能以其等於數月後接受詢（訊）問時，猶能精確記憶其中之
    2 或3次通話即係向被告購買毒品，並能供出交易數量、價
    格、地點，甚至能辨認被告使用汽車之車號等情，即謂其等
    之證述不足採。
(十)按販賣毒品之所謂販賣行為，係行為人基於營利之目的，而
    販入或賣出毒品而言。販賣毒品者，其主觀上須有營利之意
    圖，且客觀上有販賣之行為，即足構成，至於實際上是否已
    經獲利，則非所問。即於有償讓與他人之初，係基於營利之
    意思，並已著手實施（如兜售等），而因故無法高於購入之
    原價出售，最後不得不以原價或低於原價讓與他人時，仍屬
    販賣行為。必也始終無營利之意思，縱以原價或低於原價有
    償讓與他人，方難謂為販賣行為，而僅得以轉讓罪論處（最
    高法院93年度臺上字第1651號判決、91年度臺上字第1443號
    判決及最高法院84年度第3次刑事庭會議決議意旨參照）。
    又以政府為杜絕毒品之氾濫，對於查緝施用及販賣毒品之工
    作，無不嚴加執行，販賣毒品罪又係重罪，設若無利可圖，
    衡情一般持有毒品之人當無輕易將所持有之海洛因或甲基安
    非他命轉讓他人，而甘冒於再次向他人購買時，有被查獲移
    送法辦危險之理。且毒品海洛因、甲基安非他命可任意分裝
    或增減其份量，而每次買賣之價量，亦隨時隨雙方關係之深
    淺、當時之資力、需求程度及對行情之認知等因素，機動的
    調整，因之販賣之利得，除經坦承犯行，或價量均臻明確外
    ，委難察得實情，職是之故，縱未確切查得販賣賺取之實際
    差價，但除別有事證，足認係按同一價格轉讓，確未牟利外
    ，尚難執此認非法販賣之事證有所不足，致知過坦承者難辭
    重典，飾詞否認者反得逞僥倖，而失情理之平。本件本院雖
    未能明確查出被告丁○○販出海洛因、甲基安非他命之價差
    、量差，然依前揭說明，被告倘非具營利意圖，衡情其自可
    對上揭購毒者告知毒品之購買來源，由上揭購毒者自行前往
    購買已足，當無必要多次與上揭購毒者以現金或以手機電池
    、伴唱機、電腦螢幕等物作價方式交易，縱證人乙○○交付
    之物品，客觀上之價值未必與其等買受毒品之價額相當，被
    告實際上亦未必真正有所獲利，惟因毒品買賣本可能依雙方
    關係深淺、資力、需求量及對行情之認知、來源是否充裕等
    因素，致每次交易價額有所差異，因之販賣毒品者，其每次
    交易結果未必真正有所獲利，甚至以原價出售或以低於原價
    之價格讓與他人，自難以交易結果有無獲利，作為判斷販毒
    者有無營利意圖之標準。被告顯具有意圖營利而販賣海洛因
    、甲基安非他命之犯意，亦堪認定。
(十一)末按毒品危害防制條例第4條所規定之販賣毒品罪，雖不
      以販入之後復行賣出為要件，祇要以營利為目的，將毒品
      販入或賣出，有一於此，其犯罪即為完成。本件被告丁○○販賣予上開證人之第一級毒品海洛因、第二級毒品甲基
      非他命，因被告均否認上情，致本院查無證據足資證明被
      告係基於販賣之意圖而販入，應認被告販出之毒品，係由
      被告先於不詳時地，非因販賣而持有數量不詳之第一級毒
      品海洛因、第二級毒品甲基安非他命後，始分別基於販賣
      海洛因、甲基安非他命以營利之犯意，而為上揭販賣第一
      、二級毒品行為。
(十二)此外復有車號查詢汽車車籍資料及被告戶籍資料、被告與
      上開證人所持用行動電話之通聯調閱查詢單及通聯紀錄在
      卷可稽（見00000000000號警卷第64至67頁、第68至90頁
      ；他字第678號卷第42至52頁、第74至92頁、第114至115
      頁；偵緝字第574號卷第46至54頁、第63至65頁、第75至
      76頁、第98 至100頁），且有被告所有供販賣毒品予辛○○用之VKmobil e牌VK520型（序號000000000000000號）
      行動電話機具1支扣案可佐。綜據上述，本件事證已臻明
      確，堪信被告確有如附表一至七所示販賣第一級毒品海洛
      因、第二級毒品甲基安非他命之犯行，應依法論科。
四、查被告丁○○行為後，毒品危害防制條例第4條業已修正，
    並於98年5月20日公布，同年月22日施行。按行為後法律有
    變更者，適用行為時之法律，但行為後之法律有利於行為人
    者，適用最有利於行為人之法律，刑法第2條第1項定有明文
    。又依最高法院95年第8次刑庭會議決議所示關於新舊法比
    較之原則，除法定刑罰本身外，亦應就與罪刑有關其他法定
    加減原因等一切情形，綜其全部罪刑之結果而為比較。經查
    ，販賣第一級毒品之刑罰，修正前毒品危害防制條例第4條
    第1項係規定：「製造、運輸、販賣第一級毒品者，處死刑
    或無期徒刑；處無期徒刑者，得併科新臺幣1000萬元以下罰
    金。」，修正後同條例第4條第1項之規定則將刑度提高為：
    「製造、運輸、販賣第一級毒品者，處死刑或無期徒刑；處
    無期徒刑者，得併科新臺幣2000萬元以下罰金。」；而販賣
    第二級毒品之刑法，修正前毒品危害防制條例第4條第2項係
    規定：「製造、運輸、販賣第二級毒品者，處無期徒刑或7
    年以上有期徒刑，得併科新臺幣700萬元以下罰金」，修正
    後同條例第4條第2項之規定則將刑度提高為：「製造、運輸
    、販賣第二級毒品者，處無期徒刑或7年以上有期徒刑，得
    併科新臺幣1000萬元以下罰金」，比較新舊法結果，修正前
    之規定較為有利於被告，應適用修正前毒品危害防制條例第
    4條第1、2項之規定。
五、按海洛因、甲基安非他命分別為毒品危害防制條例第2條第2
    項第1款、第2款明定列管之第一級毒品、第二級毒品，任何
    人非經許可，不得販賣。核被告丁○○所為，係犯修正前毒
    品危害防制條例第4條第1項之販賣第一級毒品罪、及修正前
    同條第2項之販賣第二級毒品罪。被告各次販賣前持有第一
    、二級毒品之低度行為，分別為各次販賣第一、二級毒品之
    高度行為所吸收，均不另論罪。被告所為如附表一所示販賣
    第一、二級毒品予證人辛○○犯行部分，係一行為觸犯數罪
    名，為想像競合犯，應依刑法第55條規定，從一重之販賣第
    一級毒品罪處斷。又刑法於94年2月2日修正公布，刪除第56
    條所定連續犯之規定，自95年7月1日施行。而基於概括之犯
    意，連續數販賣毒品之行為，於刑法修正刪除連續犯規定之
    前，均依連續犯論以一罪。此次刑法第56條修正理由之說明
    ，謂「對繼續犯同一罪名之罪者，均適用連續犯之規定論處
    ，不無鼓勵犯罪之嫌，亦使國家刑罰權之行使發生不合理之
    現象」、「基於連續犯原為數罪之本質及刑罰公平原則之考
    量，爰刪除有關連續犯之規定」等語，即係將本應各自獨立
    評價之數罪，回歸本來就應賦予複數法律效果之原貌。而觀
    諸毒品危害防制條例所定之販賣毒品罪之構成要件文義，尚
    無從認定立法者本即預定該犯罪之本質，必有數個同種類行
    為而反覆實行之集合犯行，故販賣毒品罪，難認係集合犯。
    因此，就刑法修正施行後多次販賣毒品之犯行，採一罪一罰
    ，始符合立法本旨（最高法院97年度台上字第99號判決意旨
    參照）。被告所為分別如附表一至七所示犯行，犯罪時間均
    為95年7月1日以後，係於刑法修正刪除連續犯規定之後所犯
    ，依照上開說明，應以一罪一罰予以獨立評價，其所犯上開
    各罪，犯意各別，行為互殊，應予分論併罰，公訴意旨認被
    告各次販賣第一級毒品、販賣第二級毒品之行為，分屬集合
    犯之實質上一罪，尚有未洽，併此敘明。另被告於95年間，
    曾因施用第一、二級毒品案件，經臺灣彰化地方法院以95年
    度訴字第1號判決各判處有期徒刑1年、8月，應執行有期徒
    刑1 年7月確定，嗣經同法院以96年度聲減字第514號(原審
    誤為459號)裁定各減刑為有期徒刑6月、4月，並定應執行刑
    為有期徒刑9月又15日確定，於96年7月16日執行完畢出監，
    有臺灣高等法院被告前案紀錄表可按，其受有期徒刑之執行
    完畢，5 年以內故意再犯本件有期徒刑以上之罪，均為累犯
    ，除法定本刑為無期徒刑、死刑依法不得加重外，其餘均依
    刑法第47條第1項規定，加重其刑。再按修正前販賣第一級
    毒品罪之法定刑雖為「死刑或無期徒刑；處無期徒刑者，得
    併科1000萬元以下罰金」，然同為販賣第一級毒品之人，其
    原因動機不一，犯罪情節未必盡同，或有大盤毒梟者，亦有
    中、小盤之分，甚或僅止於吸毒者友儕間為求互通有無之有
    償轉讓者亦有之，其販賣行為所造成危害社會之程度自屬有
    異，法律科處此類犯罪，所設之法定最低本刑卻同為「無期
    徒刑，得併科1000萬元以下罰金」，不可謂不重。於此情形
    ，倘依其情狀處以相當之有期徒刑，即足以懲儆，並可達防
    衛社會之目的者，自非不可依客觀之犯行與主觀之惡性二者
    加以考量其情狀，是否有可憫恕之處，適用刑法第59條之規
    定酌量減輕其刑，期使個案裁判之量刑，能斟酌至當，符合
    比例原則。查被告所為之本件販賣第一級毒品犯行，其販賣
    對象僅有5人，販賣價格僅各為2000元、1000元、500元不等
    ，與大量出售第一級毒品以賺取巨額利潤者，尚屬有別，且
    被告本身亦染有毒癮，以其犯罪情節論，惡性尚非重大不赦
    ，若以修正前毒品危害防制條例第4條第1項所規定之法定本
    刑科處刑罰，均實屬情輕法重，在客觀上尚足以引起一般之
    同情，即有堪資憫恕之處，本院認依其情狀分別處以相當之
    有期徒刑，已足以懲儆，並可達防衛社會之目的，爰均適用
    刑法第59條之規定，酌量減輕其刑。
六、原審對被告丁○○論罪科刑，固非無見，惟有下列違誤之處
    ：
  (一)被告行為後，毒品危害防制條例第4條第1項、第4條第2項已
    有修正，原審未及比較適用，容有未合。
  (二)本件扣案之VKmobile牌VK520型（序號000000000000000號）
    行動電話機具1支，被告僅曾搭配未扣案之門號0000000000
    號SIM卡與證人辛○○連繫購買毒品事宜，並無證據顯示曾
    用以與證人己○○、丙○○、蔡木、乙○○、戊○○、庚○○等人連繫販賣毒品之用，原審判決卻併於該等犯行部分
    宣告沒收，自有違誤。
  (三)按「毒品危害防制條例第19條第1項係規定沒收因犯罪（製
    造、販賣或運輸毒品）所得之財物，並不及於因犯罪所得之
    利益。」(最高法院89年度台上字第1244號判決參照)、「毒
    品危害防制條例第19條第1項規定：犯第4條至第9條、第12
    條、第13條或第14條第1項、第2項之罪者，其供犯罪所用或
    因犯罪所得之財物，均沒收之，如全部或一部不能沒收時，
    追徵其價額或以其財產抵償之。所謂犯罪所得之財物，並不
    及於因犯罪所得之利益。」(最高法院95年度台上字第1001
    號判決參照)。查本件如附表五所示被告販賣甲基安非他命
    予戊○○部分，被告之犯罪所得，係與現金2000元、1000元
    相當之利益，則被告此部分犯罪所得既為與金錢相當之利益
    ，自不得諭知沒收，原審卻分別諭知沒收及追徵其價額，於
    法自有未合。
  (四)被告被訴如附表八所示販賣第一級毒品海洛因、第二級毒品
    甲基安非他命犯嫌尚屬不能證明，已見前述，原審未予詳查
    ，遽為論罪科刑，自有違誤。
  (五)再按「審判長預料證人於被告前不能自由陳述者，經聽取檢
    察官及辯護人之意見後，固得於其陳述時，命被告退庭。但
    陳述完畢後，除應對被告告以證人之陳述要旨外，並應予詰
    問或對質之機會，此觀刑事訴訟法第169條之規定即明；亦
    用以保障憲法第8條第1項、第16條所定之人民訴訟基本權及
    求真實之發見。」(見最高法院98年度臺上字第6689號判決
    意旨)，本件依原審審審判筆錄之記載，原審審判長（下稱
    審判長）於徵詢檢察官及辯護人意見後，先命被告退庭，採
    隔離方式訊（詰）問證人辛○○、己○○、乙○○、戊○○
    、庚○○等人，但於完成訊（詰）問證人並點呼被告入庭後
    ，審判長僅提示該等證人筆錄供被告閱覽，並訊以對證人證
    詞之意見；於被告否認犯行後，審判長並未給予詰問、對質
    之機會（見原審卷第121頁背面至130頁、第153頁背面至160
    頁背面），遽採證人辛○○、己○○、乙○○、戊○○、庚○○等人於偵查及原審未經被告反對詰問之陳述，為論罪之
    重要證據，復未敘明何以得不待該等證人到庭與被告對質、
    詰問之理由，無異剝奪被告之反對詰問權，所踐行之訴訟程
    序難謂適法，並有理由欠備之違誤。
七、被告丁○○提起上訴否認犯有如附表一至七所示犯行，固屬
    無據，惟被告提起上訴否認有如附表八所示犯行，則非無據
    ，且原審判決有上揭可議之處，自應由本院將原審判決予以
    撤銷改判。爰審酌被告明知毒品海洛因及甲基安非他命不僅
    殘害施用者自身健康，因施用毒品而散盡家財、連累家人，
    或為購買毒品鋌而走險者，更不可勝計，竟為謀個人私利販
    賣毒品海洛因及甲基安非他命，危害社會甚鉅，又考量其犯
    罪之手段、素行、販賣毒品之價量及所得之利益均不多等一
    切情狀，分別量處如主文第2項所示之刑，並定其應執行刑
    如主文第2項所示。再被告所為如附表一至七所示犯行，其
    販賣毒品所得分別詳如附表一至七所示，均未扣案，應依毒
    品危害防制條例第19條第1項規定，諭知沒收之，如全部或
    一部不能沒收時，應以被告之財產抵償之；又扣案之
    VKmobile牌VK520型（序號000000000000000號）行動電話機
    具1支，曾經被告置入門號0000000000號SIM卡與證人辛○○
    通話使用，且係被告於97年3月間購入而開始持用一節，業
    據被告於97年5月6日警詢時供述明確（見00000000000號警
    卷第1頁背面至第2頁背面），足認該行動電話機具1支，係
    被告所有供其犯如附表一所示販賣海洛因及甲基安非他命犯
    罪之用，應依毒品危害防制條例第19條第1項前段之規定諭
    知沒收。又按毒品危害防制條例第19條規定，所稱因犯罪所
    得之物，自以實際所得者為限，苟無所得或尚未取得者，自
    無從為沒收追繳之諭知。本件被告所為如附表五所示犯行，
    因證人乙○○交予被告之手機電池、伴唱機、電腦螢幕等物
    因故障不能變賣，被告已退回予證人乙○○，且本院查無證
    據證明被告此部分犯行有何實際所得，自無從為沒收追繳之
    諭知。另被告以購買休閒椅之價金抵償證人戊○○向其購買
    甲基安非他命之利益，並非因犯罪所得之財物，本院亦無從
    為沒收或追徵其價額之諭知。至被告所有供本件各次聯絡販
    賣海洛因、甲基安非他命所用之門號0000000000號SIM卡1張
    ，已遭被告遺失而滅失，此經被告於警詢中供述在卷（見
    00000000000號警卷第2頁背面）；另未扣案被告曾插用門號
    0000000000號SIM卡1枚之行動電話1支（廠牌、型號不詳）
    ，雖係其販賣海洛因或甲基安非他命所用之物，但乏證據足
    資認定係被告所有之物，自均無宣告沒收之必要，附此敘明
    。末按「毒品危害防制條例第19條第3項規定犯第4條之罪所
    使用之水、陸、空交通工具沒收之，所稱交通工具必於犯罪
    有直接關係且屬於犯罪行為人所有者，始屬相當。」(最高
    法院99年度臺上字第934號判決意旨參照)，且「毒品危害防
    制條例第19條第3項雖規定『犯第4條之罪所使用之水、陸、
    空交通工具沒收之』，而為刑法之特別規定，採義務沒收主
    義。但該項條文並無如同條例第18條第1項前段有『不問屬
    於犯人與否，均沒收』之規定，即應回歸刑法第38條第3項
    前段所規定『以屬於犯人者為限』，始應依該條例第19條第
    3項規定諭知沒收。」(最高法院95年度臺上字第5680號判決
    意旨參照)，查車號1855-FZ號自用小客車之登記車主為被告
    之母陳李甚，有車號查詢汽車車籍1紙在卷可稽(見偵緝字第
    574號卷第98頁)，並非被告所有之物，縱被告曾駕駛該車用
    以販賣毒品，但被告從未供認上開汽車係其所有，且供稱：
    係因其車子壞掉，才輪流借父母之車輛使用等語(見本院本
    審卷第105頁)，與被告所犯販賣第一、二級毒品罪之構成要
    件，並無直接關係，依上說明，本院自無庸再予宣告沒收，
    故檢察官聲請本院傳訊陳李甚以證明上開車輛為被告所有部
    分，本院認無再加以調查之必要，附此說明。
參、不另為無罪諭知部分；
一、公訴意旨另以：被告丁○○基於販賣第一級毒品海洛因、第
    二級毒品甲基安非他命以牟利之集合犯犯意，於如附表八所
    示之時間、地點，與辛○○、己○○、丙○○、乙○○、甲○○等人為如附表八所示之毒品交易行為，因認被告此部分
    所為，涉犯販賣第一、二級毒品罪嫌云云。
二、按犯罪事實應依證據認定之，無證據不得認定犯罪事實，刑
    事訴訟法第154條第2項定有明文。而認定不利於被告之事實
    ，須依積極證據，苟積極證據不足為不利於被告事實之認定
    時，即應為有利於被告之認定，更不必有何有利之證據，亦
    有最高法院30年上字第816號判例可資參照。又按施用毒品
    者，其所稱向某人購買之供述，須補強證據以擔保其供述之
    真實性。良以施用毒品者其供述之憑信性本不及於一般人，
    況施用毒品者其供出來源，因而破獲者，法律復規定得減輕
    其刑，其有為偵查機關誘導、或為邀輕典而為不實之陳述之
    可能，其供述之真實性自有合理之懷疑。是參諸最高法院一
    貫之見解，認施用毒品者關於其向某人購買毒品之供述，必
    須補強證據佐證，以擔保其供述之真實性，俾貫徹刑事訴訟
    無罪推定及嚴格證明之基本原則。又關於毒品施用者其所稱
    向某人購買毒品之供述，必須補強證據佐證，係指毒品購買
    者之供述縱使並無瑕疵，仍須補強證據佐證而言，以擔保其
    供述之真實性。該所謂補強證據，必須與施用毒品者關於相
    關毒品交易之供述，具有相當程度之關聯性，且足使一般人
    對於施用毒品者之供述無合理之懷疑存在，而得確信其為真
    實，始足當之（最高法院96年度台上字第4974號判決意旨參
    照）。
三、公訴意旨認被告涉犯此部分販賣第一、二級毒品罪嫌，無非
    係以證人辛○○、己○○、丙○○、乙○○、甲○○於警詢
    、偵查中之證述及通聯紀錄為其論據。訊之被告堅決否認此
    部分犯行。經查：
  (1)證人辛○○、己○○、丙○○、乙○○固於警詢、偵查中分
    別證述其等與被告間有如附表七所示交易第一、二級毒品之
    情事，惟依證人辛○○、己○○、丙○○、乙○○所述之交
    易方式，其等係分別利用如附表七所示方式，與被告持用之
    門號 0000000000 號行動電話聯絡毒品交易事宜，則證人辛○○、己○○、丙○○、乙○○等人此部分陳述倘係屬實，
    自應有通聯紀錄可資稽核，惟觀諸本案卷附之全部通聯紀錄
    ，被告持用之門號0000000000號行動電話，於97年4月1日、
    4月中旬某日並未與證人辛○○持用之門號0000000000號行
    動電話有何通聯；又於97年3月20日、97年4月4日、97年4
    月6日並未與證人己○○持用之門號0000000000號行動電話
    有何通聯；再於97年3月初某日亦未與證人丙○○持用之門
    號0000000000號行動電話有何通聯；另於97年3月25日亦未
    與證人乙○○持用之門號0000000000號行動電話有何通聯，
    此有上開電話通聯紀錄在卷可稽，自難逕認證人辛○○、己○○、丙○○、乙○○等人此部分陳述與事實相符。
  (2)證人甲○○固於偵查中證述其與被告間有如附表八編號5所
    示交易第二級毒品之情事，惟其於偵訊中係證稱：「（海洛
    因、安非他命的來源是向何人買的？）海洛因是向阿國買的
    ，安非他命是向阿心買的，另外我有在今年3、4月向『阿堯
    』購買安非他命。（『阿堯』就是你在警局指認的丁○○？
    ）是，警察有拿相片給我看指認。（在那裡向丁○○買的？
    ）我透過姓宋的朋友連絡丁○○買的，因為我不認識丁○○
    。我是在合興國小旁向他買3、4000元的安非他命，交易時
    姓宋的帶我去跟丁○○拿毒品，我有看到丁○○的臉」云云
    （見偵字第6188號卷第10頁），而於原審審理時先則證稱：
    「（你們在何處交易？）被告下車與我交易。（被告是1個
    人過來？）被告跟宋仔一起過來，我自己過去。宋仔知道我
    在吃安非他命，他就打電話問我要不要買，我說好，我們就
    約在合興國小，宋仔就跟被告一起過來，我就跟被告買安非
    他命。（你錢交給誰？）我把錢交給宋仔當場轉交給被告。
    （毒品誰交給你？）被告將毒品拿給宋仔當場轉交拿給我的
    」云云（見原審卷第154頁背面）；嗣又改詞證稱：「我要
    去現場交易前在電話中說我要買3000元甲基安非他命，到現
    場時我問宋仔多少錢，宋仔說3000，我給3000元拿了毒品後
    就走了。我沒有看到(被告從哪裡拿毒品出來)，...我去時
    安非他命就已經在宋仔手裡。(你錢交給宋仔，你有看到他
    錢拿給誰？)我沒有看到他錢拿給誰。」云云（見原審卷第
    155頁）；而其於本院本審中復證稱：「(97年3月、4月期間
    ，你有拜託宋仔幫你買毒品嗎？)有。我跟宋仔說你有沒有
    辦法拿到安非他命，他說可以，他要介紹。...(你有跟被告
    買過嗎？)不曾。(宋仔跟誰買毒品的？)他說是跟阿堯拿的
    。(阿堯是誰？)不認識。...(你之前指認開著車號G3-6053
    車子的人，是怎麼回事？) 宋仔跟我說他朋友有賣安非他命
    ，我沒有看過那個人，他有開一輛車，在分局時，警察拿給
    我指認，我說有看過這台車。(是誰開車號G3-6053的車子？
    )我不知道是誰開的，那天是宋仔開走的。(車子是幾個人坐
    ？)兩位，一位是宋仔，另外一位我不認識，經過介紹才知
    道是阿堯。...(什麼情況下看到開車號G3-6053車子的人？)
    買毒品時。(有在車上交貨嗎？)宋仔去車上拿，拿下來給我
    。...(宋仔怎麼介紹阿堯的，是被告丁○○嗎？)不是。(那
    時有在買毒品嗎？)有。(被告丁○○有在場嗎？)在車內。(
    錢交給誰？)宋仔。」等語(見本院本審卷第113至114頁)。
    核諸證人甲○○所述上開交易情節，究係由何人如何交付毒
    品一節，及關於其交付買受毒品3000元予「宋仔」後，「宋
    仔」是否當場將錢轉交予被告等情，其先後所述情節迴異，
    已難遽予採信。且本院查無任何電話通聯紀錄足資證明證人
    甲○○與「宋仔」間有以電話聯絡毒品交易細節，亦查無證
    據足資證明確有「宋仔」其人，自難認證人甲○○於偵訊、
    原審審理中之陳述屬實，尚無從採為不利於被告之認定。
  (3)另者，本件關於證人辛○○與被告之通聯紀錄，其查詢區段
    僅97年4月24日全天（見無案號警卷第20至31頁），而被告
    之門號0000000000號通聯紀錄，於警局復僅調閱97年3月14
    日至同年4月14日之資料(見00000000000號警卷第68頁以下)
    ，而經本院調取證人辛○○所持用門號0000000000行動電話
    (登記名義人陳憲緯)於97年4月1日至同年4月30日之通聯紀
    錄，因已逾保存期限而查無資料(見本院本審卷第49頁)，而
    公訴人又未能舉證證明被告有於97年4月1日、4月中旬某日
    與證人辛○○持用之門號0000000000號行動電話有通聯之證
    據，本院自應為有利被告之認定。
四、綜上所述，檢察官所舉之上開證據，均不足以使本院達到超
    越合理懷疑之有罪確信。此外，復查無其他證據足資證明被
    告有檢察官所指如附表八所示販賣第一級毒品海洛因、第二
    級毒品甲基安非他命犯行，被告此部分罪嫌尚屬不能證明，
    因檢察官認被告此部分所為，與前揭起訴成罪部分有集合犯
    之實質上一罪關係，爰不另為無罪之諭知，附此敘明。
據上論斷，應依刑事訴訟法第369條第1項前段、第364條、第299
條第1項前段、毒品危害防制條例第4條第1項（修正前）、第2項
（修正前）、毒品危害防制條例第19條第1項，刑法第2條第1項
、第11條、第55條、第47條第1項、第59條、第51條第5款，判決
如主文。
本案經檢察官壬○○到庭執行職務。
中    華    民    國    99    年    3     月    25    日
            刑事第五庭  審判長法  官  趙  春  碧
                              法  官  何  秀  燕
                              法  官  林  宜  民
以上正本證明與原本無異。
如不服本判決應於收受送達後10日內向本院提出上訴書狀，其未
敘述上訴之理由者，並得於提起上訴後10日內向本院補提理由書
（均須按他造當事人之人數附繕本）「切勿逕送上級法院」。

                              書記官  吳  雅  菁
中    華    民    國    99    年    3     月    25    日
┌────────────────────────────────────────────┐
│附表一                                                                                  │
├────────────────────────────────────────────┤
│行為人：丁○○                                                                          │
├────────────────────────────────────────────┤
│交易對象：辛○○                                                                        │
├─┬─────────────────────────┬────────────────┤
│編│交易時間、地點、毒品種類及聯絡方式                │ 科刑                           │
│號│                                                  │                                │
├─┼─────────────────────────┼────────────────┤
│1 │97年4月24日11時17分40秒、同日11時19分57秒、同日14 │丁○○販賣第一級毒品，累犯，處有│
│  │時17分4秒，辛○○以門號0000000000號(登記名義人陳憲│期徒刑拾伍年陸月。扣案之VKmobile│
│  │緯)行動電話與被告持用之門號0000000000號行動電話聯 │牌VK520型（序號000000000000000號│
│  │絡購買價量為1千元之第一級毒品海洛因、及價量為2千元│）行動電話機具壹支沒收；未扣案之│
│  │之甲基安非他命等交易事宜，並由被告依約前往彰化縣北│販賣第一級毒品所得新臺幣參仟元沒│
│  │斗鎮○道里○○路○段261巷52之1號辛○○居處附近交付 │收，如全部或一部不能沒收時，以其│
│  │海洛因、甲基安非命並收取現金3000元。              │財產抵償之。                    │
└─┴─────────────────────────┴────────────────┘
┌────────────────────────────────────────────┐
│附表二                                                                                  │
├────────────────────────────────────────────┤
│行為人：丁○○                                                                          │
├────────────────────────────────────────────┤
│交易對象：己○○                                                                        │
├─┬─────────────────────────┬────────────────┤
│編│交易時間、地點、毒品種類及聯絡方式                │ 科刑                           │
│號│                                                  │                                │
├─┼─────────────────────────┼────────────────┤
│1 │97年4月2日7時53分21秒，己○○以門號0000000000號行 │丁○○販賣第一級毒品，累犯，處有│
│  │動電話與被告持用之門號0000000000號行動電話聯絡購買│期徒刑拾伍年肆月。未扣案之販賣第│
│  │價量為1千元之第一級毒品海洛因等交易事宜，並由被告 │一級毒品所得新臺幣壹仟元沒收，如│
│  │依約前往彰化縣溪州鄉三圳村莊內巷55之1號前巷口交付 │全部或一部不能沒收時，以其財產抵│
│  │海洛因並收取現金1000元。                          │償之。                          │
└─┴─────────────────────────┴────────────────┘
┌────────────────────────────────────────────┐
│附表三                                                                                  │
├────────────────────────────────────────────┤
│行為人：丁○○                                                                          │
├────────────────────────────────────────────┤
│交易對象：丙○○                                                                        │
├─┬─────────────────────────┬────────────────┤
│編│交易時間、地點、毒品種類及聯絡方式                │ 科刑                           │
│號│                                                  │                                │
├─┼─────────────────────────┼────────────────┤
│1 │97年4月1日11時54分43秒，丙○○以門號0000000000號行│丁○○販賣第一級毒品，累犯，處有│
│  │動電話與被告持用之門號0000000000號行動電話聯絡購買│期徒刑拾伍年肆月。未扣案之販賣第│
│  │價量為1000元之第一級毒品海洛因等交易事宜，並由被告│一級毒品所得新臺幣壹仟元沒收，如│
│  │依約前往彰化縣北斗鎮○○路與復興路口交付海洛因暨收│全部或一部不能沒收時，以其財產抵│
│  │取現金1000元。                                    │償之。                          │
└─┴─────────────────────────┴────────────────┘
┌────────────────────────────────────────────┐
│附表四                                                                                  │
├────────────────────────────────────────────┤
│行為人：丁○○                                                                          │
├────────────────────────────────────────────┤
│交易對象：蔡木                                                                        │
├─┬─────────────────────────┬────────────────┤
│編│交易時間、地點、毒品種類及聯絡方式                │ 科刑                           │
│號│                                                  │                                │
├─┼─────────────────────────┼────────────────┤
│1 │97年3月15日1時50分24秒、同日1時56分34秒，蔡木以 │丁○○販賣第一級毒品，累犯，處有│
│  │門號0000000000號行動電話與被告持用之門號0000000000│期徒刑拾伍年參月。未扣案之販賣第│
│  │號行動電話聯絡購買價量為500元之第一級毒品海洛因等 │一級毒品所得新臺幣伍佰元沒收，如│
│  │交易事宜，並由被告依約前往彰化縣北斗鎮七星游泳池前│全部或一部不能沒收時，以其財產抵│
│  │交付海洛因暨收取現金500元。                       │償之。                          │
├─┼─────────────────────────┼────────────────┤
│2 │97年3月31日21時5分34秒，蔡木以門號0000000000號行│丁○○販賣第一級毒品，累犯，處有│
│  │動電話與被告持用之門號0000000000號行動電話聯絡購買│期徒刑拾伍年參月。未扣案之販賣第│
│  │價量為500元之第一級毒品海洛因等交易事宜，並由被告 │一級毒品所得新臺幣伍佰元沒收，如│
│  │依約前往彰化縣北斗鎮七星游泳池前交付海洛因暨收取現│全部或一部不能沒收時，以其財產抵│
│  │金500元。                                         │償之。                          │
└─┴─────────────────────────┴────────────────┘
┌────────────────────────────────────────────┐
│附表五                                                                                  │
├────────────────────────────────────────────┤
│行為人：丁○○                                                                          │
├────────────────────────────────────────────┤
│交易對象：乙○○                                                                        │
├─┬─────────────────────────┬────────────────┤
│編│交易時間、地點、毒品種類及聯絡方式                │ 科刑                           │
│號│                                                  │                                │
├─┼─────────────────────────┼────────────────┤
│1 │97年3月26日8時1分31秒、同日8時13分43秒，乙○○以門│丁○○販賣第一級毒品，累犯，處有│
│  │號0000000000號其友人之行動電話與被告持用之門號    │期徒刑拾伍年參月。              │
│  │0000000000號行動電話聯絡購買價量為500元之第一級毒 │                                │
│  │品海洛因等交易事宜，並由被告依約前往彰化縣員林鎮三│                                │
│  │多里莒光路832號乙○○居處旁空地交付海洛因，乙○○ │                                │
│  │則交付手機電池、伴唱機及電腦螢幕等物予丁○○，作為│                                │
│  │購買毒品之對價。嗣因該等物品故障無法變賣，丁○○乃│                                │
│  │全部退還乙○○，並未得款。                        │                                │
└─┴─────────────────────────┴────────────────┘
┌────────────────────────────────────────────┐
│附表六                                                                                  │
├────────────────────────────────────────────┤
│行為人：丁○○                                                                          │
├────────────────────────────────────────────┤
│交易對象：戊○○                                                                        │
├─┬─────────────────────────┬────────────────┤
│編│交易時間、地點、毒品種類及聯絡方式                │ 科刑                           │
│號│                                                  │                                │
├─┼─────────────────────────┼────────────────┤
│1 │97年3月15日19時9分36秒、同日22時32分9秒，戊○○以 │丁○○販賣第二級毒品，累犯，處有│
│  │門號0000000000號行動電話與被告持用之門號0000000000│期徒刑柒年肆月。                │
│  │號行動電話聯絡購買價量為2000元之第二級毒品甲基安非│                                │
│  │他命等交易事宜，並由被告依約前往彰化縣員林鎮南平西│                                │
│  │街191號2樓戊○○居住之套房交付甲基安非他命，因被告│                                │
│  │向戊○○買受價款2000元之休閒椅1張，其等毒品交易價 │                                │
│  │款，係由被告以其向戊○○購買2000元休閒椅1張所欠之 │                                │
│  │2000元價金，與戊○○向被告購買2000元甲基安非他命之│                                │
│  │價金互抵，被告獲有與現金2000元相當之利益。        │                                │
├─┼─────────────────────────┼────────────────┤
│2 │97年3月19日14時8分15秒，戊○○以門號0000000000號行│丁○○販賣第二級毒品，累犯，處有│
│  │動電話與被告持用之門號0000000000號行動電話聯絡購買│期徒刑柒年參月。                │
│  │價量為1000元之第二級毒品甲基安非他命等交易事宜，並│                                │
│  │由被告依約前往彰化縣員林鎮○○○街191號2樓戊○○居│                                │
│  │住之套房交付甲基安非他命，因被告向戊○○買受價款  │                                │
│  │2000元之休閒椅1張，被告僅支付其中1000元價金，其等 │                                │
│  │毒品交易價款，係由被告以其向戊○○購買2000元休閒椅│                                │
│  │1張所欠之1000元價金，與戊○○向被告購買1000元甲基 │                                │
│  │安非他命之價金互抵，被告獲有與現金1000元相當之利益│                                │
│  │。                                                │                                │
└─┴─────────────────────────┴────────────────┘
┌────────────────────────────────────────────┐
│附表七                                                                                  │
├────────────────────────────────────────────┤
│行為人：丁○○                                                                          │
├────────────────────────────────────────────┤
│交易對象：庚○○                                                                        │
├─┬─────────────────────────┬────────────────┤
│編│交易時間、地點、毒品種類及聯絡方式                │ 科刑                           │
│號│                                                  │                                │
├─┼─────────────────────────┼────────────────┤
│1 │97年3月14日19時5分56秒、同日19時56分42秒、同日19時│丁○○販賣第二級毒品，累犯，處有│
│  │58分14秒、同日20時7分1秒，庚○○以門號0000000000號│期徒刑柒年貳月。未扣案之販賣第二│
│  │(登記名義人蕭耀宗)行動電話與被告持用之門號        │級毒品所得新臺幣伍佰元沒收，如全│
│  │0000000000號行動電話聯絡購買價量為500元之第二級毒 │部或一部不能沒收時，以其財產抵償│
│  │品甲基安非他命等交易事宜，並由被告依約前往彰化縣員│之。                            │
│  │林鎮○○○街176號停車場交付甲基安非他命暨收取現金 │                                │
│  │500元。                                           │                                │
├─┼─────────────────────────┼────────────────┤
│2 │97年3月18日0時56分18秒、同日1時4分45秒、同日1時6分│丁○○販賣第二級毒品，累犯，處有│
│  │26秒、同日1時14分0秒、同日1時29分39秒、同日1時33分│期徒刑柒年貳月。未扣案之販賣第二│
│  │12秒、同日2時5分22秒，庚○○以門號0000000000號行動│級毒品所得新臺幣伍佰元沒收，如全│
│  │電話與被告持用之門號0000000000號行動電話聯絡購買價│部或一部不能沒收時，以其財產抵償│
│  │量為500元之第二級毒品甲基安非他命等交易事宜，並由 │之。                            │
│  │被告依約前往彰化縣員林鎮○○路169號「員林游泳池」 │                                │
│  │門口停車場交付甲基安非他命暨收取現金500元。       │                                │
└─┴─────────────────────────┴────────────────┘
┌────────────────────────────────────────────┐
│附表八                                                                                  │
├────┬────┬────┬────┬─────┬─────┬────────────┤
│編號    │販賣對象│販賣時間│販賣地點│丁○○電話│購買者電話│販賣數量及所得          │
├────┼────┼────┼────┼─────┼─────┼────────────┤
│1       │辛○○  │97年4月1│彰化縣北│門號091653│門號091747│販賣海洛因2次，金額分別 │
│（即原審│        │日某時許│斗鎮大道│0023號行動│7338號行動│為1000、1000元；甲基安非│
│判決附表│        │、4月中 │里中山路│電話      │電話      │他命2次，金額分別為1000 │
│編號1所 │        │旬某日  │2段261巷│          │          │元、1000 元。           │
│示其中2 │        │        │52之1號 │          │          │                        │
│罪）    │        │        │        │          │          │                        │
├────┼────┼────┼────┼─────┼─────┼────────────┤
│2       │己○○  │97年3月 │彰化縣溪│門號091653│門號098753│販賣海洛因3次，金額分別 │
│（即原審│        │20日某時│州鄉三圳│0023號行動│7060號行動│為1000、1000、1000元。  │
│判決附表│        │、4月4日│村莊內巷│電話      │電話      │                        │
│編號2所 │        │某時、4 │55之號前│          │          │                        │
│示其中3 │        │月6日某 │巷口    │          │          │                        │
│罪）    │        │時      │        │          │          │                        │
├────┼────┼────┼────┼─────┼─────┼────────────┤
│3       │丙○○  │97年3月 │彰化縣北│同上      │門號098670│販賣海洛因1次，金額為   │
│（即原審│        │初某日  │斗鎮中華│          │5680號行動│1000元。                │
│判決附表│        │        │路與復興│          │電話      │                        │
│編號3所 │        │        │路口    │          │          │                        │
│示其中1 │        │        │        │          │          │                        │
│罪）    │        │        │        │          │          │                        │
├────┼────┼────┼────┼─────┼─────┼────────────┤
│4       │乙○○  │97年3月5│彰化縣員│同上      │門號      │販賣海洛因1次，獲得價值 │
│（即原審│        │日13時30│林鎮莒光│          │0000000000│500元之酒類。           │
│判決附表│        │分左右  │路 832  │          │號行動電話│                        │
│編號5所 │        │        │號乙○○│          │          │                        │
│示其中1 │        │        │居處旁空│          │          │                        │
│罪）    │        │        │地      │          │          │                        │
├────┼────┼────┼────┼─────┼─────┼────────────┤
│5       │甲○○（│97年3、4│彰化縣埤│同上      │透過「宋仔│販賣甲基安非他命1次，金 │
│（即原審│綽號「阿│月間某日│頭鄉合興│          │」聯絡被告│額為4000元，合計所得4000│
│判決附表│國」）  │        │街21號合│          │(號碼不詳)│元。                    │
│編號6所 │        │        │興國小旁│          │          │                        │
│示）    │        │        │        │          │          │                        │
└────┴────┴────┴────┴─────┴─────┴────────────┘

司法院資訊處製作；財團法人民間司法改革基金會備份。
